臺灣臺北地方法院民事簡易判決
110年度北簡字第19431號
原      告  林雅淋  
訴訟代理人  董德泰律師
被      告  張柏洺  
上列當事人間損害賠償事件，原告提起附帶民事訴訟，經本院刑
事庭以110年度審交附民字第185號裁定移送，於民國111年6月7
日言詞辯論終結，判決如下：
    主    文
被告應給付原告新臺幣186,634元，及自民國110年4月4日起至清
償日止按年息百分之5計算之利息。
原告其餘之訴駁回。
本判決第1項得假執行；被告以新臺幣186,634元為原告預供擔保
，得免為假執行。
原告其餘假執行之聲請駁回。
    事實及理由
一、原告於民國110年3月17日起訴請求被告給付新臺幣（下同）
    871,571元，並自起訴狀繕本送達翌日起至清償日止，按年
    息5%計算之利息（附民卷第5頁)；於111年4月14日具狀減縮
    聲明為：被告應給付原告386,314元，並自起訴狀繕本送達
    翌日起至清償日止，按年息5%計算之利息（本院卷第49頁)
    ；嗣於111年4月19日具狀更正聲明為：被告應給付原告386,
    974元，並自起訴狀繕本送達翌日起至清償日止，按年息5%
    計算之利息；願供擔保請准宣告假執行（本院卷第105頁)，
    其變更應受判決聲明請求之基礎事實同一，合於民事訴訟法
    第255條第1項但書第2、3款規定，應准。
二、原告主張、聲明：被告以駕駛計程車為業，於109年4月21日上午10時56分許，駕駛車牌號碼000-0000之營業小客車（下稱A車），沿臺北市大安區復興南路一段由南往北方向行駛於外側車道行至台北市○○區○○○路○段000號前，適有原告騎乘車牌號碼000-000之普通重型機車（下稱B車）沿臺北市大安區復興南路一段第四車道由南往北方向行駛於被告車左後方，被告明知應依道路交通安全規則第91條第1項第6款、第98條第1項第6款規定並注意安全距離，依當時情形，並無不能注意之情事，竟怠於注意，未顯示欲變換車道方向之燈光或手勢，復未讓直行車先行，逕向左變換行向，致原告因該突如其來之狀況緊急避煞，B車遂失控自摔倒地，致原告受有左側鎖骨骨折及左下肢挫傷等傷害（下稱系爭傷害），有臺北市政府警察局當事人登記聯單、道路交通事故照片黏貼紀錄表、道路交通事故現場圖及道路交通事故初步分析研判表為證。其後原告被送至台北市立聯合醫院仁愛院區急診（下稱聯合醫院），於同年月22日接受骨折固定手術迄至25日出院。又於109年5月6日、6月3日、7月1日及7月29日至門診，經醫師建議使用手臂吊帶，且須專人照顧一個月，有診斷證明書為證。原告依民法第184條第1項前段、第193條第1項及第195條第1項前段規定提起本訴，請求賠償金額如下：㈠醫療費用：聯合醫院第一次醫療費用77,450元、行天宮醫療志業醫療財團法人恩主公醫院醫療費用4,971元、欣昇復健科診所醫療費用25,250元，已受領強制險給付34,193元（本院卷第87頁）。於111年2月16日、24日及3月9日至聯合醫院進行左側鎖骨骨折術後治療，醫療費用10,898元（本院卷第89-91頁），經強制險給付7,402元（本院卷第109頁）；㈡看護費用36,000元：已經強制險給付完畢（本院卷第87頁）；㈢就醫交通費7,930元、600元：已經強制險給付完畢（本院卷第87頁）；㈣薪資損失6萬元；㈤精神金慰撫金40萬元：原告受有系爭傷害於109年4月22日接受骨折固定手術，至111年2月25日始接受鋼板移除手術，其間1年10月3日，因人體鎖骨構造極為纖細，骨外亦無肌肉而是皮膚包覆，原告一年多來鎖骨皮膚均遭鋼板摩擦，精神上甚為痛苦，有照片可參（本院卷第111-113頁），被告應就原告所受精神上痛苦給付40萬元慰撫金。共計622,499元（計算式：77,450+4,971+25,250+36,000+7,930+10,898+660+60,000+400,000=623,159），受領保險給付86,185元（計算式：34,193+36,000+7,930+8,062=86,185）。被告於本件前案刑事程序中，已賠償原告15萬元作為緩刑條件，仍有386,974元未受賠償（計算式：623,159-86,185-150,000=386,974）。並聲明：如上變更後之聲明。
三、被告答辯、聲明：關於醫療費用及交通費用部分，應以單據
    數額為認定依據，看護費用及不能工作之損失部分，未見診
    斷證明有必要性之記載，此部分請求應無理由。又被告過失
    狀況微乎其微，慰撫金數額顯已過高。被告賠償之數額及強
    制險給付之金額，應足以填補原告之損害。並聲明：原告之
    訴駁回，如受不利判決願供擔保請免假執行。
四、本院判斷的簡要說明：
(一)被告侵權行為成立的認定：原告主張被告過失駕駛，致其受
    有系爭傷害，已經本院刑事判決判處被告犯過失傷害罪，處
    有期徒刑2個月，如易科罰金，以1,000元折算1日。又犯駕
    駛動力交通工具發生交通事故致人傷害逃逸罪，處有期徒刑
    6個月，如易科罰金，以1,000元折算1日。應執行有期徒刑7
    個月，如易科罰金，以1,000元折算1日。均緩刑2年，並應
    履行如刑事判決附件所示之損害賠償等情，有上述刑事判決
    可憑，被告亦不爭執，可以認定。　
(二)原告各項請求的認定：
　1.聯合醫院第一次醫療費用77,450元(本院卷第55-63頁)、行
    天宮醫療志業醫療財團法人恩主公醫院醫療費用4,971元(本
    院卷第65-71頁)、欣昇復健科診所醫療費用25,250元(本院
    卷第73-85頁)、第2次聯合醫院醫療費用10,898元部分：除
    了恩主公醫院的單據總金額僅為4,631元非原告所主張的4,9
    71元外，其餘部分，經核對診斷證明書所記載及原告所受的
    系爭傷勢，均屬原告所受系爭傷害所多增加的必要支出，應
    由被告負責賠償。
　2.看護費用36,000元，就醫交通費7,930元、660元部分：已經
    強制險給付完畢（本院卷第87頁、第109頁），亦可以認定
    是原告因系爭傷害所支出的必要費用，應由被告負責賠償，
    至於強制險給付完畢部分，於最後計算原告得請求金額時，
    再一併扣除。
　3.薪資損失6萬元部分：已經原告提出請假證明(本院卷第99頁
    )，經比對原告的薪資所得資料(本院個資卷)及原告所提診
    斷證明書上所載的傷勢、醫囑及手術情形，綜合判斷，可以
    認定原告此部分請求，可以成立。　　
　4.精神慰撫金40萬元部分：查慰撫金之賠償，須以人格權遭遇
    侵害，使精神上受有痛苦為必要，其核給之標準固與財產上
    損害之計算不同，然非不可斟酌雙方身分資力與加害程度，
    及其他各種情形核定相當之數額(最高法院110年度台上字第
    2340號民事判決意見)。依上述最高法院意見所闡述，審酌
    本件原告所受傷勢，歷經多次治療，經過近2年始移除固定
    之鋼板及雙方的社經地位(為保護雙方個資詳個資卷)，認原
    告的請求，以20萬元為宜。至被告空言抗辯過失甚微，原告
    請求過高，與客觀卷證之過失情狀不相一致，尚難採取。
　5.以上各項總計為422,819元(77,450+4,631+25,250+36,000+7
    ,930+660+10,898+60,000+200,000=422,819)。經扣除強制
    險已由原告具領之86,185(本院卷第87頁、109頁)及被告已
    賠償之15萬元後，被告尚應賠償186,634元(422,819-86,185
    -150,000=186,634)。　
五、綜上，原告依侵權行為法律關係請求被告給付186,634元及
    自110年4月4日起(附民卷第11頁)至清償日止，按年息5%計
    算之利息，有理由，應准，至原告超出該准許部分的請求，
    無理由，應駁回；又原告經駁回部分的假執行聲請，已失依
    據，應併駁回。
六、本件事證已明，當事人其餘主張陳述、所提證據，經審酌後
    於本件判決結果無影響，故不詳論。
七、原告勝訴部分，係適用簡易程序所為被告敗訴之判決，依民
    事訴訟法第389條第1項第3款規定，應依職權宣告假執行。
    並依同法第392條第2項規定，宣告被告預供擔保，得免為假
    執行。
八、訴訟費用：因本件經刑庭移送前來，於本審並無支出相關訴
    訟費用，故不併為訴訟費用負擔的宣告。
中　　華　　民　　國　　111 　年　　7 　　月　　22　　日
            臺灣臺北地方法院臺北簡易庭
                                    法  官  詹駿鴻
以上正本證明與原本無異。
如不服本判決，應於判決送達後20日內向本庭（臺北市○○○路0段
000巷0號）提出上訴狀。（須按他造當事人之人數附繕本）如委
任律師提起上訴者，應一併繳納上訴審裁判費。
中　　華　　民　　國　　111 　年　　7 　　月　　22　　日
                                    書記官  徐宏華